【裁判字號】    98,易,237
【裁判日期】    981109
【裁判案由】    竊盜等
【裁判全文】
臺灣高雄地方法院刑事判決               98年度易字第237號
公  訴  人  臺灣高雄地方法院檢察署檢察官
被      告  甲○○
                    4樓（另案在臺灣泰源技能訓練所執行強
            庚○○
上列被告因竊盜等案件，經檢察官提起公訴（97年度偵字第7375
、10016 號），被告就被訴事實為有罪之陳述，經本院合議庭裁
定改依簡式審判程序，並由受命法官獨任進行審判程序，判決如
下︰
    主  文
甲○○犯如附表編號一、二、六至八所示之罪，均累犯，各處如
附表「主文欄」所示之刑。應執行有期徒刑貳年捌月。
庚○○犯如附表編號三至六所示之罪，均累犯，各處如附表「主
文欄」所示之刑。應執行有期徒刑貳年肆月。
    事  實
一、甲○○前於民國87間，先後因竊盜、妨害自由案件，經臺灣
    彰化地方法院以87年度易字第73號、87年度重訴緝字第1 號
    判決分別判處有期徒刑2 年、2 年10月確定；又因詐欺案件
    ，經臺灣臺中地方法院以87年度易緝字第568 號判決判處有
    期徒刑10月確定，上開3 罪，嗣經臺灣臺中地方法院以88年
    度聲字第1370號裁定定其應執行有期徒刑5 年6 月，於92年
    5 月18日假釋期滿，因未撤銷假釋，所處有期徒刑視為執行
    完畢，詎不知悛悔，基於意圖為自己不法所有之概括犯意，
    於附表編號一、二所示時、地，連續竊取附表編號一、二所
    示之財物得手（時間、地點、行為方式、所得財物及被害人
    等均詳如附表編號一、二所示），又分別與附表編號六至八
    所示行為人，另起共同意圖為自己不法所有之竊盜犯意，於
    附表編號六至八所示時、地，竊取附表編號六至八所示之財
    物得手（時間、地點、行為人、行為方式、所得財物及被害
    人等均詳如附表編號六至八所示）。嗣於96年9 月27日晚上
    9 時許，在臺中縣豐原市○○○道與社皮路口為警查獲，並
    循線查悉上情。
二、庚○○前於90年間因犯詐欺、毒品危害防制條例案件，經臺
    灣屏東地方法院以90年度訴字第893 號各判處有期徒刑3 月
    、1 年，定應執行刑為有期徒刑1 年2 月確定，於93年9 月
    30日縮刑期滿執行完畢。竟不知悔改，分別與附表編號三至
    六所示行為人，共同基於意圖為自己不法之所有，於附表編
    號三至六所示時、地，竊取附表編號三至六所示之財物得手
    （時間、地點、行為人、行為方式、所得財物及被害人等均
    詳如附表編號三至六所示）。嗣於95年10月2 日凌晨3 時30
    分許，呂清黎（另經本院96年度易字第553 號、臺灣高等法
    院高雄分院96年度上易字第1002號判決有罪確定）駕駛竊得
    之車牌號碼E4-5035 號自用小貨車搭載贓物，行經屏東縣屏
    東市高屏大橋下往機場便道處，為警查獲，始悉上情。
三、案經高雄市政府警察局移送臺灣高雄地方法院檢察署檢察官
    偵查起訴。
    理  由
一、訊據被告甲○○、庚○○於本院審理時，對於上揭事實均坦
    承不諱，並有如下述所示證據為佐，茲分述如下：
（一）附表編號一所示之事實，業據被告甲○○於本院審理時供
      承不諱（見本院卷第184 頁），核與被害人丁○○於警詢
      時之指訴相符（見警卷七第80至82頁），並有異常狀況處
      理報告書1 份、黃岡保全出險照片紀錄28張、通聯紀錄及
      基地臺位置電子地圖各1 份在卷可稽（見警卷七第83至97
      頁、97年度偵字第7375號卷，下稱偵卷九，第20至23頁）
      。
（二）附表編號二所示之事實，業據被告甲○○於本院審理時坦
      承不諱（見本院卷第184 頁），核與被害人己○○於警詢
      時之指訴相符（見警卷七第102 至104 頁），並有臺灣星
      堡保全股份有限公司客戶損失申報表影本2 紙、通聯紀錄
      及基地臺位置電子地圖各1 份在卷可佐（見警卷七第105
      至106 頁、偵卷九第26至29頁）。
（三）附表編號三所示之事實，迭據被告庚○○於警詢、偵訊及
      本院審理時供承不諱（見96年度偵字第27199 號卷，下稱
      偵卷四，第37頁、偵卷九第52至55頁、第57至58頁、第63
      至64頁、本院卷第127 頁），核與同案被告甲○○於警詢
      、偵訊及另案本院審理時、共犯呂清黎於警詢、偵訊及另
      案本院審理時之證述相符（見警卷二第21至31頁、第34至
      37頁、警卷七第11至17頁、95年度偵字第26144 號卷（一
      ），下稱偵卷一，第140 至142 頁、第161 至164 頁、95
      年度偵字第26144 號卷（二），下稱偵卷二，第298 至30
      0 頁、本院96年度易字第553 號刑事卷（一），下稱另案
      院卷一，第137 至149 頁、第317 至328 頁、本院96年度
      易字第553 號刑事卷（二），下稱另案院卷二，第93至12
      5 頁、本院96年度易緝字第138 號刑事卷，下稱另案院卷
      四第26至28頁、第43至47頁、第51至68頁），亦據被害人
      丑○○於警詢時指訴綦詳（見警卷二第144 至145 頁）。
      此外，並有泉聯飲料倉庫失竊損失申報單影本1 紙、失竊
      現場照片影本6 張、通聯紀錄及基地臺位置電子地圖、扣
      押物品清單各1 份在卷為憑（見警卷二第146 至151 頁、
      偵卷九第30至33頁、另案院卷一第75頁）。
（四）附表編號四所示之事實，迭據被告庚○○於警詢、偵訊及
      本院審理時供承不諱（見偵卷九第52至55頁、第57至58頁
      、第63至64頁、本院卷第127 頁），核與同案被告甲○○
      於警詢、偵訊及另案本院審理時、共犯呂清黎於警詢、偵
      訊及另案本院審理時之證述相符（見警卷二第21至31頁、
      第34至37頁、警卷七第11至17頁、偵卷一第140 至142 頁
      、第161 至164 頁、偵卷二第298 至300 頁、另案院卷一
      第77至78頁、第137 至149 頁、第317 至328 頁、第93至
      125 頁、另案院卷四第26至28頁、第43至47頁、第51至68
      頁），亦據被害人辛○○於警詢時證述甚詳（見警卷二第
      至160 至161 頁）。此外，並有東祺百貨有限公司庫存量
      清單影本1 份、失竊現場照片影本4 張、通聯紀錄及基地
      臺位置電子地圖、扣押物品清單影本各1 份在卷可按（見
      警卷二第162 至167 頁、偵卷九第34至36頁、另案院卷一
      第75頁）。
（五）附表編號五所示之事實，迭據被告庚○○於警詢、偵訊及
      本院審理時供承不諱（見偵卷九第52至55頁、第57至58頁
      、第63至64頁、本院卷第127 頁），核與同案被告甲○○
      於警詢、偵訊及另案本院審理時、共犯呂清黎於警詢、偵
      訊及另案本院審理時之證述相符（見警卷二第21至31頁、
      第34至37頁、警卷七第11至17頁、偵卷一第140 至142 頁
      、第161 至164 頁、偵卷二第298 至300 頁另案院卷一第
      77至78頁、第137 至149 頁、第317 至328 頁、第93至12
      5 頁、另案院卷四第26至28頁、第43至47頁、第51至68頁
      ），亦據被害人癸○○於警詢時指訴歷歷（見警卷二第17
      5 至176 頁）。此外，並有失竊現場照片影本4 張、通聯
      紀錄及基地臺位置電子地圖、扣押物品清單影本各1 份在
      卷可考（見警卷二第177 至181 頁、另案院卷一第75頁）
      。
（六）附表編號六所示之事實，業據被告甲○○於警詢、偵訊及
      本院審理時、被告庚○○於本院審理時坦承不諱（見警卷
      七第11至17頁、偵卷九第169 頁、本院卷第127 、184 頁
      ），核與被害人丙○○於警詢時之指訴相符（見警卷七第
      107 至109 頁）。此外，並有世裕商行損失明細表影本1
      紙、失竊現場照片影本8 張、通聯紀錄及基地臺位置電子
      地圖各1 份在卷可參（見警卷七第110 頁、第112 至120
      頁頁、偵卷九第43至45頁）。
（七）附表編號七所示之事實，迭據被告甲○○於警詢、偵訊及
      本院審理時供承不諱（見警卷七第11至17頁、偵卷九第16
      7 至171 頁、本院卷第184 頁），核與被害人乙○於警詢
      時之指訴相符（見警卷七第121 至123 頁），並有現場蒐
      證照片影本5 張、監視器測錄畫面2 張、通聯紀錄1 紙附
      卷可稽（見警卷七第124 頁、偵卷九第46至47頁）。
（八）附表編號八所示之事實，迭據被告甲○○於警詢、偵訊及
      本院審理時供承不諱（見警卷七第11至17頁、偵卷九第16
      7 至171 頁、本院卷第184 頁），核與被害人戊○○○於
      警詢時之指述相符（見警卷七第128 至129 頁），並有通
      聯紀錄及基地臺位置電子地圖各1 份附卷可佐（偵九第48
      至49頁）。
（九）綜上，足認被告甲○○、庚○○前揭自白均與客觀事實相
      符，上揭事實，均堪認定。本件事證明確，被告甲○○、
      庚○○上揭加重竊盜犯行，洵堪認定，均應予依法論科。
二、新舊法比較適用部分：
（一）被告甲○○為附表編號一、二所示行為後，刑法部分條文
      業於94年1 月7 日修正，94年2 月2 日公布，於95年7 月
      1 日施行，現行刑法第2 條第1 項規定：「行為後法律有
      變更者，適用行為時之法律。但行為後之法律有利於行為
      人者，適用最有利於行為人之法律。」上開規定乃與刑法
      第1 條罪刑法定主義契合，而貫徹法律禁止溯及既往原則
      ，係規範行為後法律變更所生新舊法律比較適用之準據法
      ，是刑法第2 條本身雖經修正，但刑法第2 條既屬適用法
      律之準據法，本身尚無比較新舊法之問題，應一律適用裁
      判時之現行刑法第2 條規定以決定適用之刑罰法律，先予
      辨明。又本次刑法修正之比較新舊法，應就罪刑有關之共
      犯、未遂犯、想像競合犯、牽連犯、連續犯、結合犯、以
      及累犯加重、自首減輕暨其他法定加減原因（如身分加減
      ）與加減例等一切情形，綜其全部罪刑之結果而為比較，
      最高法院95年5 月23日95年度第8 次刑庭會議決議可資參
      照。經查：
    1.刑法第47條有關累犯之規定，原規定為「受有期徒刑之執
      行完畢，或受無期徒刑或有期徒刑一部之執行而赦免後，
      5 年內再犯有期徒刑以上之罪者，為累犯，加重本刑至二
      分之一」，新法第47條第1 項則規定「受徒刑之執行完畢
      ，或一部之執行而赦免後，5 年以內故意再犯有期徒刑以
      上之罪者，為累犯，加重本刑至二分之一」，其立法理由
      為累犯以出於故意再犯者為限，並刪除依軍法受裁判者，
      不適用累犯之規定。故刑法第47條有關累犯之規定雖經修
      正，惟被告不論適用修正前、後之規定，均應構成累犯，
      則修正後之規定自非較為有利。
    2.刑法第56條連續犯之規定，業於94年2 月2 日修正公布刪
      除，並於95年7 月1 日起施行如前述，是於新法修正施行
      後，行為人之數犯罪行為，即須分論併罰。此刪除雖非犯
      罪構成要件之變更，但顯已影響行為人刑罰之法律效果，
      自屬法律有變更，依修正後刑法第2 條第1 項前段規定，
      比較新、舊法結果，仍應以行為時法律即舊法論以連續犯
      對被告甲○○較為有利。
    3.按依刑法第51條定應執行刑時，仍有刑法第2 條第1 項之
      適用，亦即裁判確定前犯數罪，其中一罪在新法施行前者
      ，亦應為新舊法比較（最高法院95年5 月23日第8 次刑事
      庭會議決議參照）。查本件被告甲○○所犯如附表編號一
      、二及六至八所示之5 罪，係於95年7 月1 日之前後分別
      違犯，如依修正前刑法第51條第5 款規定：「數罪併罰，
      分別宣告其罪之刑，依左列各款定其應執行者：五宣告多
      數有期徒刑者，於各刑中之最長期以上，各刑合併之刑期
      以下，定其刑期。但不得逾20年。」修正後刑法第51條第
      5 款規定：「宣告多數有期徒刑者，於各刑中之最長期以
      上，各刑合併之刑期以下，定其刑期。但不得逾30年」，
      比較結果，修正後刑法定應執行刑之最長期為30年，並非
      較有利於被告，依刑法第2 條第1 項前段之規定，仍應依
      修正前刑法定其應執行之刑對被告甲○○較為有利。
（三）本院經綜合全部罪刑之結果，在適用「罪刑綜合比較原則
      」、「擇用整體性原則」（最高法院27年上字第2615號判
      例意旨參照），本案應一體適用被告甲○○前揭行為時之
      法律對其較為有利。
三、論罪科刑部分
（一）按牆垣係以土磚製成；而安全設備係指門窗、牆垣以外之
      其他依社會通念足認有防盜作用之設備。又按毀壞門鎖而
      行竊，應視該鎖之性質而論以毀壞安全設備或門扇，若該
      門鎖係附加於門上之鎖，則係毀壞安全設備竊盜，如該鎖
      為門之一部，則應認為毀壞門扇之加重竊盜罪（最高法院
      74年度臺上字第243 號、83年度臺上字第3856號判決意旨
      參照）；而刑法第321 條第1 項第2 款所謂「毀」係指毀
      損，稱「越」則指踰越或超越，祇要踰越或超越門扇之行
      為使該門扇喪失防閑作用，即該當於前揭規定之要件。再
      者，刑法第321 條第1 項第3 款之攜帶兇器竊盜罪，係以
      行為人攜帶兇器竊盜為其加重條件，此所謂兇器，其種類
      並無限制，凡客觀上足對人之生命、身體、安全構成威脅
      ，具有危險性之兇器均屬之，且祇須行竊時攜帶此種具有
      危險性之兇器為已足，並不以攜帶之初有行兇之意圖為必
      要（最高法院79年臺上字第5253號判例意旨參照）。查本
      件附表編號一至七所示倉庫係鐵皮屋，既非磚土製成，其
      上之鐵皮應屬門窗、牆垣以外，用以防止其內囤積貨品失
      竊之安全設備，是破壞各該鐵皮並入內之行為，即屬毀越
      安全設備甚明。而附表編號八所示玻璃防盜鎖，既已鑲入
      玻璃門內，已成為門之一部，則破壞該防盜鎖並進門入內
      之行為，自係毀越門扇無訛。又本件雖未扣得被告甲○○
      、庚○○等人用以破壞鐵皮行竊之工具，惟酌以附表編號
      一至七所示被害人前揭證詞，並以前揭現場破壞鐵皮之照
      片以觀，足見上開鐵皮均遭利器切割，且切割痕跡完整，
      並呈規則狀，顯見上開鐵皮，應係利剪所破壞。而利剪、
      附表編號八所示未扣案尖嘴鉗，一般情形均屬金屬材質，
      質地堅硬，且本件被告甲○○、庚○○及共犯等人持以破
      壞鐵皮屋鐵皮後，入內行竊之利剪、或破壞防盜門鎖之尖
      嘴鉗，既足以破壞鐵皮、防盜鎖，客觀上顯足以危害人之
      身體、生命安全，依上開判例意旨說明，該等物品客觀上
      均具有危險性，均應屬兇器至明。
（二）核被告甲○○就附表編號一、二、七所示犯行，均係犯刑
      法第321 條第1 項第2 款、第3 款之攜帶兇器毀越安全設
      備竊盜罪；就附表編號六所示犯行，係犯刑法第321 條第
      1 項第2 款、第3 款、第4 款之結夥三人以上攜帶兇器毀
      越安全設備竊盜罪；附表編號八係犯刑法第321 條第1 項
      第2 款、第3 款之攜帶兇器毀越門扇竊盜罪；核被告庚○○就附表編號三至六所示犯行，均係犯刑法第321 條第1
      項第2 款、第3 款、第4 款之結夥三人以上攜帶兇器毀越
      安全設備竊盜罪。被告甲○○與附表編號六至八所示行為
      人間、被告庚○○與附表編號三至六所示行為人間，各就
      如附表編號六至八、編號三至六所示加重竊盜犯行，有犯
      意聯絡及行為分擔，均為共同正犯。另被告甲○○所犯附
      表編號一、二所示各次竊盜犯行，均時間緊接，方法相似
      ，復均觸犯基本構成要件相同之罪名，顯係基於概括犯意
      為之，應依修正前刑法第56條連續犯之規定從情節較重之
      攜帶兇器毀越安全設備竊盜一罪論，並依法加重其刑。被
      告甲○○所犯前開連續攜帶兇器毀越安全設備竊盜罪及如
      附表編號六至八所示各次加重竊盜犯行、被告庚○○所犯
      附表編號三至六所示各次加重竊盜犯行，均犯意各別，行
      為互殊，均應予分論併罰。又被告甲○○、庚○○各犯有
      如事實欄一、二所載之罪刑宣告及執行紀錄，各有臺灣高
      等法院被告前案紀錄表各1 份在卷可稽，其等均於有期徒
      刑執行完畢後，5 年內故意再犯本件前揭有期徒刑以上之
      各罪，均為累犯，被告甲○○應依修正前刑法第47條之規
      定，被告庚○○應依修正後刑法第47條第1 項，分別加重
      其刑。
（三）爰審酌被告甲○○、庚○○不思以正途謀生，任意竊取他
      人財物，法治觀念淡薄，律己力不佳，且夥同數人持利剪
      等兇器共犯竊盜，對社會治安危害甚大，被告甲○○部分
      ，竊得附表編號一、二及六至八所示財物，價值共約新臺
      幣（下同）284 萬3,122 元、被告庚○○部分，竊得附表
      編號三至六所示財物，價值共約386 萬9,336 元，業據如
      附表所示被害人陳明在卷，所受損害甚鉅，惟念其等犯後
      終能坦承全部犯行、態度尚可等一切情狀，分別量處如主
      文所示之刑。而被告甲○○所為附表編號一、二、六、七
      之行為；被告庚○○所為附表編號三至六之行為，犯罪時
      間均在96年4 月24日以前，均合於中華民國九十六年罪犯
      減刑條例第2 條第1 項第3 款減刑條件，均依法減輕其宣
      告刑2 分之1，並各定其應執行刑。
（二）沒收部分：
    1.另案（本院96年度易字第553 號刑事案件）扣得棉質手套
      1 雙、門號0000000000號行動電話（含SIM 卡1 張），均
      為共犯呂清黎所有，且係供本件附表編號三至五所示竊盜
      犯罪所用之物等情，業據共犯呂清黎供承在卷（見偵卷二
      第299 頁），惟均業經檢察機關執行沒收完畢一節，有本
      院公務電話紀錄1 紙在卷可稽，已無從沒收，爰均不諭知
      沒收。
    2.至扣案被告甲○○所持有門號0000000000號行動電話（含
      SIM 卡1 張；IMEI碼：00000000000000號）1 支，並無積
      極證據證明與被告甲○○所犯前揭各罪有直接關聯，而未
      扣案如附表所示利剪、尖嘴鉗，亦無證據證明為被告甲○○、庚○○或如附表所示共犯所有，爰均不諭知沒收。
四、據上論斷，應依刑事訴訟法第273 條之1 第1 項、第284 條
    之1 、第299 條第1 項前段，刑法第2 條第1 項前段、第47
    條第1 項、第51條第5 款、修正前刑法第28條、第56條、刑
    法第321 條第1 項第2 款、第3 款、第4 款、修正前刑法第
    47 條 ，修正前刑法第51條第5 款，中華民國九十六年罪犯
    減刑條例第2 條第1 項第3 款、第7 條、第10條第1 項、第
    11條第1項，判決如主文。
本案經檢察官寅○○到庭執行職務。
中    華    民    國    98    年    11    月    9     日
                  刑事第九庭    法  官  謝枚霏
附表：
    ┌──┬────┬──────┬─────┬───────────┬───────────┬───┬──────┬───────┐
    │編號│時    間│地        點│行  為  人│行  為  方  式        │所  得  財  物        │被害人│  所犯法條  │主         文 │
    │    │（民國）│            │          │                      │                      │      │            │              │
    ├──┼────┼──────┼─────┼───────────┼───────────┼───┼──────┼───────┤
    │一  │95年5月2│臺中縣大里市│甲○○    │甲○○於左列時、地，基│煙、酒、奶粉、白蘭氏雞│丁○○│刑法第321條 │甲○○連續攜帶│
    │    │3日上午4│草堤路141號 │          │於為自己不法所有之意圖│精一批（價值約新臺幣（│      │第1項第2、3 │兇器毀越安全設│
    │    │時25分  │「金福興公司│          │，持客觀上可對人之生命│下同）1,937,638 元）。│      │款          │備竊盜，累犯，│
    │    │        │」          │          │、身體及安全構成危險，│                      │      │            │處有期徒刑壹年│
    │    │        │            │          │可供兇器使用之利剪工具│                      │      │            │捌月，減為有期│
    │    │        │            │          │，破壞該址倉庫具防閑功│                      │      │            │徒刑拾月。    │
    │    │        │            │          │能之安全設備鐵皮後，而│                      │      │            │              │
    │    │        │            │          │踰越鐵皮進入該倉庫內，│                      │      │            │              │
    │    │        │            │          │竊取丁○○所有右列財物│                      │      │            │              │
    │    │        │            │          │得手後離去。          │                      │      │            │              │
    ├──┼────┼──────┼─────┼───────────┼───────────┼───┼──────┤              │
    │二  │95年6月2│臺中縣烏日鄉│甲○○    │甲○○於左列時、地，基│大禹嶺4兩罐338支、大禹│己○○│刑法第321條 │              │
    │    │1 日凌晨│環中路609號 │（另起訴書│於為自己不法所有之意圖│嶺2 兩罐84支、2兩鐵罐4│      │第1項第2、3 │              │
    │    │1 時53分│「大流通茶葉│所指同案被│，持客觀上可對人之生命│11 支、陳年茶王4 兩罐4│      │款          │              │
    │    │許左右（│產銷股份有限│告壬○○有│、身體及安全構成危險，│2 支 、竹山半斤袋310個│      │            │              │
    │    │起訴書誤│公司」之倉庫│共同正犯關│可供兇器使用之利剪工具│、梨山4 兩袋403 個、大│      │            │              │
    │    │載為上午│            │係部分，尚│，破壞該址倉庫具防閑功│禹嶺4 兩袋388 個、阿里│      │            │              │
    │    │8 時許）│            │無積極證據│能之安全設備鐵皮後，而│山4 兩袋750 個、高山4 │      │            │              │
    │    │        │            │證明，附此│踰越鐵皮進入該倉庫內，│兩袋229 個、梨山2 兩袋│      │            │              │
    │    │        │            │敘明）    │竊取己○○所有右列財物│621 個、杉林溪4 兩袋24│      │            │              │
    │    │        │            │          │得手後離去。          │4 個、大禹嶺2 兩袋509 │      │            │              │
    │    │        │            │          │                      │個、脫氧劑3454個、新台│      │            │              │
    │    │        │            │          │                      │幣600 元、竹山紅81.5斤│      │            │              │
    │    │        │            │          │                      │、竹山綠73.5斤、梨山72│      │            │              │
    │    │        │            │          │                      │.25 斤、梨山紅28.5斤、│      │            │              │
    │    │        │            │          │                      │大禹嶺92.25 斤、阿里山│      │            │              │
    │    │        │            │          │                      │頭等獎45斤、阿里山綠11│      │            │              │
    │    │        │            │          │                      │3 斤、阿里山紅74.5斤、│      │            │              │
    │    │        │            │          │                      │陳年茶王57.25 斤、嚴選│      │            │              │
    │    │        │            │          │                      │梨山茶18.5斤、杉林溪35│      │            │              │
    │    │        │            │          │                      │.75 斤、杉林溪紅25.25 │      │            │              │
    │    │        │            │          │                      │斤、特選大禹嶺63.625斤│      │            │              │
    │    │        │            │          │                      │、特嚴梨山茶17.25 斤、│      │            │              │
    │    │        │            │          │                      │第一好茶41.875斤、大禹│      │            │              │
    │    │        │            │          │                      │嶺B4.75 斤、阿里山綠4 │      │            │              │
    │    │        │            │          │                      │刃罐201 支、阿里山紅4 │      │            │              │
    │    │        │            │          │                      │刃罐67支、杉林溪4 刃罐│      │            │              │
    │    │        │            │          │                      │319 支、梨山4刃罐653支│      │            │              │
    │    │        │            │          │                      │（價值約486,655 元）。│      │            │              │
    ├──┼────┼──────┼─────┼───────────┼───────────┼───┼──────┼───────┤
    │三  │95年8月 │屏東縣潮州鎮│庚○○、陳│庚○○於左列時、地，與│活力旺3箱、保力達（小 │丑○○│刑法第321條 │庚○○結夥三人│
    │    │19日凌晨│八爺里環龍路│源釗、王添│左列壬○○等6 人，共同│）70箱、保力達（大）19│      │第1項第2、3 │以上攜帶兇器毀│
    │    │1時許   │1-7號「泉聯 │福（以上2 │基於意圖為自己不法所有│箱、青島啤酒（罐裝）78│      │4款         │越安全設備竊盜│
    │    │        │飲料倉庫」  │人經檢察官│之犯意聯絡，呂清黎並提│箱、臺灣啤酒（罐裝）55│      │            │，累犯，處有期│
    │    │        │            │另案提起公│供其所有門號0000000000│（價值約139,596 元）。│      │            │徒刑壹年，減為│
    │    │        │            │訴）、王成│號行動電話號碼做為聯絡│                      │      │            │有期徒刑陸月。│
    │    │        │            │潭（另經本│工具，並雙手戴上棉質手│                      │      │            │              │
    │    │        │            │院96年度易│套，而結夥3人 以上持客│                      │      │            │              │
    │    │        │            │緝字第138 │觀上可對人之生命、身體│                      │      │            │              │
    │    │        │            │號判決、臺│及安全構成危險，可供兇│                      │      │            │              │
    │    │        │            │灣高等法院│器使用之利剪工具，破壞│                      │      │            │              │
    │    │        │            │高雄高分院│該址倉庫具防閑功能之安│                      │      │            │              │
    │    │        │            │96年度上易│全設備鐵皮後，踰越鐵皮│                      │      │            │              │
    │    │        │            │字第1169號│進入該倉庫內，竊取賴文│                      │      │            │              │
    │    │        │            │判處有罪確│華所有右列財物得手後離│                      │      │            │              │
    │    │        │            │定）、呂清│去。                  │                      │      │            │              │
    │    │        │            │黎（綽號「│                      │                      │      │            │              │
    │    │        │            │阿欽」）、│                      │                      │      │            │              │
    │    │        │            │陳福生（以│                      │                      │      │            │              │
    │    │        │            │上2 人另經│                      │                      │      │            │              │
    │    │        │            │本院96年度│                      │                      │      │            │              │
    │    │        │            │易字第553 │                      │                      │      │            │              │
    │    │        │            │號判決、臺│                      │                      │      │            │              │
    │    │        │            │灣高等法院│                      │                      │      │            │              │
    │    │        │            │高雄分院96│                      │                      │      │            │              │
    │    │        │            │年度上易字│                      │                      │      │            │              │
    │    │        │            │第1002號判│                      │                      │      │            │              │
    │    │        │            │決有罪確定│                      │                      │      │            │              │
    │    │        │            │）、真實姓│                      │                      │      │            │              │
    │    │        │            │名年齡均不│                      │                      │      │            │              │
    │    │        │            │詳綽號「阿│                      │                      │      │            │              │
    │    │        │            │文」之成年│                      │                      │      │            │              │
    │    │        │            │男子（下稱│                      │                      │      │            │              │
    │    │        │            │「阿文」）│                      │                      │      │            │              │
    │    │        │            │。        │                      │                      │      │            │              │
    ├──┼────┼──────┼─────┼───────────┼───────────┼───┼──────┼───────┤
    │四  │95年8月 │屏東縣新園鄉│庚○○、陳│庚○○於左列時、地，與│U.S.POLO左旋C 綠豆潔面│辛○○│刑法第321條 │庚○○結夥三人│
    │    │25日凌晨│港西村興安路│源釗、王添│左列壬○○等6 人，共同│霜138g49瓶、U.S.POLO極│      │第1項第2、3 │以上攜帶兇器毀│
    │    │1時許   │15號「東祺百│福（以上2 │基於意圖為自己不法所有│品檀香潔面霜138g362 瓶│      │4款         │越安全設備竊盜│
    │    │        │貨倉庫」    │人經檢察官│之犯意聯絡，呂清黎並提│、U.S.POLO玻尿酸蘆薈潔│      │            │，累犯，處有期│
    │    │        │            │另案提起公│供其所有門號0000000000│面露138g151 瓶、U.S.PO│      │            │徒刑壹年肆月，│
    │    │        │            │訴）、王成│號行動電話號碼做為聯絡│LO 膠原白絲瓜露面霜138│      │            │減為有期徒刑捌│
    │    │        │            │潭（另經本│工具，並雙手戴上棉質手│g72 瓶、香滿屋消臭專家│      │            │月。          │
    │    │        │            │院96年度易│套，而結夥3 人以上持客│- 薰衣草350cc12 個、香│      │            │              │
    │    │        │            │緝字第138 │觀上可對人之生命、身體│滿屋消臭專家- 紫羅蘭35│      │            │              │
    │    │        │            │號判決、臺│及安全構成危險，可供兇│0cc5個、香滿屋消臭固體│      │            │              │
    │    │        │            │灣高等法院│器使用之利剪工具，破壞│-薰衣草-NEW37個、香滿 │      │            │              │
    │    │        │            │高雄高分院│該址倉庫具防閑功能之安│屋消臭固體- 玉蘭花-NEW│      │            │              │
    │    │        │            │96年度上易│全設備鐵皮後，踰越鐵皮│14個、蓓爾麗真珠洗面乳│      │            │              │
    │    │        │            │字第1169號│進入該倉庫內，竊取陳順│100g 888瓶、蓓爾麗洗面│      │            │              │
    │    │        │            │判處有罪確│來所有右列財物得手後離│乳120 G-玻尿酸309 瓶、│      │            │              │
    │    │        │            │定）、呂清│去。                  │蓓爾麗男士洗面乳120G- │      │            │              │
    │    │        │            │黎（綽號「│                      │玻尿酸123 瓶、蓓爾麗面│      │            │              │
    │    │        │            │阿欽」）、│                      │皰洗面乳120G- 玻尿酸21│      │            │              │
    │    │        │            │陳福生（以│                      │0瓶、蓓爾麗男士洗面乳5│      │            │              │
    │    │        │            │上2 人另經│                      │0G-玻尿酸1 瓶、好心情 │      │            │              │
    │    │        │            │本院96年度│                      │消臭精靈- 茉莉香200g32│      │            │              │
    │    │        │            │易字第553 │                      │個、好心情消臭精靈- 檸│      │            │              │
    │    │        │            │號判決、臺│                      │檬香200g27個、好心情香│      │            │              │
    │    │        │            │灣高等法院│                      │膏- 檸檬香70G29 個、好│      │            │              │
    │    │        │            │高雄分院96│                      │心情吸臭液- 桂花香10個│      │            │              │
    │    │        │            │年度上易字│                      │、好心情吸臭液- 檸檬香│      │            │              │
    │    │        │            │第1002號判│                      │32個、艾美香必飄空間香│      │            │              │
    │    │        │            │決有罪確定│                      │水60ml-海洋香50個、雅 │      │            │              │
    │    │        │            │）、「阿文│                      │芳蘆薈吸油面紙（3 包入│      │            │              │
    │    │        │            │」。      │                      │）4 個、雅芳保濕洗面乳│      │            │              │
    │    │        │            │          │                      │160ML1109 瓶、雅芳貝絲│      │            │              │
    │    │        │            │          │                      │家磨砂洗面乳100ML9瓶、│      │            │              │
    │    │        │            │          │                      │雅芳貝絲家柔膚潔容霜10│      │            │              │
    │    │        │            │          │                      │0ML14 瓶、雅芳纖勻凝露│      │            │              │
    │    │        │            │          │                      │200ML1瓶、雅芳燕麥身體│      │            │              │
    │    │        │            │          │                      │乳400ML7瓶、雅芳SPF15 │      │            │              │
    │    │        │            │          │                      │防曬保濕霜118 瓶、雅芳│      │            │              │
    │    │        │            │          │                      │毛孔深層洗面乳150g4 瓶│      │            │              │
    │    │        │            │          │                      │、雅芳凝白洗面乳150g10│      │            │              │
    │    │        │            │          │                      │瓶、龍馬麝香男人味洗顏│      │            │              │
    │    │        │            │          │                      │乳180g11 瓶、龍馬玻尿 │      │            │              │
    │    │        │            │          │                      │酸保濕淨白洗顏乳180g81│      │            │              │
    │    │        │            │          │                      │瓶、龍馬男用麝香洗面乳│      │            │              │
    │    │        │            │          │                      │80g7瓶、龍馬玻尿酸保濕│      │            │              │
    │    │        │            │          │                      │淨白洗面乳80g9瓶、龍馬│      │            │              │
    │    │        │            │          │                      │綠豆素膠原蛋白洗顏乳15│      │            │              │
    │    │        │            │          │                      │0ml34 瓶、龍馬綠豆素膠│      │            │              │
    │    │        │            │          │                      │原蛋白洗顏乳60ML118 瓶│      │            │              │
    │    │        │            │          │                      │、龍馬玻尿酸保濕護膚洗│      │            │              │
    │    │        │            │          │                      │顏乳150ML19 瓶、龍馬玻│      │            │              │
    │    │        │            │          │                      │尿酸保濕護膚洗顏乳60ML│      │            │              │
    │    │        │            │          │                      │144 瓶、龍馬小黃瓜胺基│      │            │              │
    │    │        │            │          │                      │酸亮麗洗顏乳150ML19 瓶│      │            │              │
    │    │        │            │          │                      │、龍馬小黃瓜胺基酸亮麗│      │            │              │
    │    │        │            │          │                      │洗顏乳60ML132 瓶、YR葉│      │            │              │
    │    │        │            │          │                      │璐芝男性專用洗面乳120m│      │            │              │
    │    │        │            │          │                      │l479 瓶、YR葉璐芝男性 │      │            │              │
    │    │        │            │          │                      │活性炭洗面乳120G547瓶 │      │            │              │
    │    │        │            │          │                      │、Y R葉璐芝男性控油洗 │      │            │              │
    │    │        │            │          │                      │面乳120ML176瓶、YR葉璐│      │            │              │
    │    │        │            │          │                      │芝男性按摩洗面乳120ML3│      │            │              │
    │    │        │            │          │                      │71瓶、YR葉璐芝玻尿酸保│      │            │              │
    │    │        │            │          │                      │濕洗面乳120ML5瓶、YR葉│      │            │              │
    │    │        │            │          │                      │璐芝男仕深層淨痘洗顏乳│      │            │              │
    │    │        │            │          │                      │120ML 、YR葉璐芝男仕清│      │            │              │
    │    │        │            │          │                      │新淨白洗顏乳120ML 、電│      │            │              │
    │    │        │            │          │                      │池LR6 TTS3 號4 入29卡 │      │            │              │
    │    │        │            │          │                      │、 電池LR0 3TTS4 號2入│      │            │              │
    │    │        │            │          │                      │5 卡、電池LR03TTS4 號 │      │            │              │
    │    │        │            │          │                      │8 入345 粒、電池LR2OTT│      │            │              │
    │    │        │            │          │                      │S 鹹1 號2入49卡、電池 │      │            │              │
    │    │        │            │          │                      │R20NN 黑色1 號2 入4 組│      │            │              │
    │    │        │            │          │                      │、電池R14NN 黑色2 號2 │      │            │              │
    │    │        │            │          │                      │入2187卡、電池R6NN黑色│      │            │              │
    │    │        │            │          │                      │3號4 入814 卡、電池R6N│      │            │              │
    │    │        │            │          │                      │N黑色3 號12入1 卡、電 │      │            │              │
    │    │        │            │          │                      │池R6NN黑色3 號16入收縮│      │            │              │
    │    │        │            │          │                      │1066卡、電池R03NN 黑色│      │            │              │
    │    │        │            │          │                      │4 號16入收縮3 卡、電池│      │            │              │
    │    │        │            │          │                      │6F22NN黑色9V/1入11卡、│      │            │              │
    │    │        │            │          │                      │鹹紐電池2 入LR-44/2B9 │      │            │              │
    │    │        │            │          │                      │卡、充電池HHR3EPT/2B（│      │            │              │
    │    │        │            │          │                      │2100）5 組、Panasonic │      │            │              │
    │    │        │            │          │                      │BQ-324急速充電組3 組、│      │            │              │
    │    │        │            │          │                      │電池ZR3XT/8 SWA 氫氧4 │      │            │              │
    │    │        │            │          │                      │號4 入1 卡、蜜妮高防曬│      │            │              │
    │    │        │            │          │                      │乳液（SPF48）50M L18瓶│      │            │              │
    │    │        │            │          │                      │、蜜妮溫和防曬乳液（SP│      │            │              │
    │    │        │            │          │                      │F18）222瓶、蜜妮妙鼻貼│      │            │              │
    │    │        │            │          │                      │（女用）10片50包、蜜妮│      │            │              │
    │    │        │            │          │                      │妙鼻貼（男用）10片112 │      │            │              │
    │    │        │            │          │                      │包、蜜妮深層按摩洗面乳│      │            │              │
    │    │        │            │          │                      │70g4瓶、（新）蜜妮溫和│      │            │              │
    │    │        │            │          │                      │水嫩洗面乳120g550瓶、 │      │            │              │
    │    │        │            │          │                      │蜜妮洗面乳（清涼型）12│      │            │              │
    │    │        │            │          │                      │0g345 瓶、（新）蜜妮柔│      │            │              │
    │    │        │            │          │                      │珠深層洗面乳100g523 瓶│      │            │              │
    │    │        │            │          │                      │、蜜妮深層洗面乳（男性│      │            │              │
    │    │        │            │          │                      │）100g516 瓶、蜜妮抗痘│      │            │              │
    │    │        │            │          │                      │洗面乳（男性）100g439 │      │            │              │
    │    │        │            │          │                      │瓶、蜜妮去油洗面乳（男│      │            │              │
    │    │        │            │          │                      │性- 茶樹）220 瓶、蜜妮│      │            │              │
    │    │        │            │          │                      │卸粧兩用洗面乳120ML26 │      │            │              │
    │    │        │            │          │                      │瓶、蜜妮深層卸妝油150M│      │            │              │
    │    │        │            │          │                      │L4瓶、蜜妮深層卸妝乳15│      │            │              │
    │    │        │            │          │                      │0ML11瓶、蜜妮卸妝凝露1│      │            │              │
    │    │        │            │          │                      │20g207瓶、蜜妮深層卸粧│      │            │              │
    │    │        │            │          │                      │棉46片2 包、蜜妮深層卸│      │            │              │
    │    │        │            │          │                      │粧棉（補充）46片8 包、│      │            │              │
    │    │        │            │          │                      │蜜妮紅嫩瑩白化妝水120M│      │            │              │
    │    │        │            │          │                      │L4瓶、蜜妮紅嫩瑩白乳霜│      │            │              │
    │    │        │            │          │                      │50g1 瓶、蜜妮紅嫩瑩白 │      │            │              │
    │    │        │            │          │                      │防曬隔離乳液75ML4 瓶、│      │            │              │
    │    │        │            │          │                      │蜜妮紅瑩白防曬隔離乳霜│      │            │              │
    │    │        │            │          │                      │50g2瓶、蜜妮紅嫩爽膚防│      │            │              │
    │    │        │            │          │                      │曬乳75ML4 瓶、蜜妮抗痘│      │            │              │
    │    │        │            │          │                      │調理洗面乳100G241 瓶、│      │            │              │
    │    │        │            │          │                      │蜜妮油光調理洗面露100M│      │            │              │
    │    │        │            │          │                      │L10瓶、蕾妮亞細緻網層 │      │            │              │
    │    │        │            │          │                      │（超薄）20片543 包、蕾│      │            │              │
    │    │        │            │          │                      │ 妮亞細緻網層（超薄安 │      │            │              │
    │    │        │            │          │                      │全翼）18片305 包、蕾妮│      │            │              │
    │    │        │            │          │                      │亞細緻網層（夜用安全翼│      │            │              │
    │    │        │            │          │                      │）20片27包、蕾妮亞柔織│      │            │              │
    │    │        │            │          │                      │棉層（超薄）20片456 包│      │            │              │
    │    │        │            │          │                      │、蕾妮亞柔織棉層（超薄│      │            │              │
    │    │        │            │          │                      │安全翼）18片426 片、蕾│      │            │              │
    │    │        │            │          │                      │妮亞柔織棉層（夜用安全│      │            │              │
    │    │        │            │          │                      │翼）20片15包、蕾妮雅零│      │            │              │
    │    │        │            │          │                      │觸感（特薄型日用）20片│      │            │              │
    │    │        │            │          │                      │187 包、蕾妮雅零觸感（│      │            │              │
    │    │        │            │          │                      │特薄型加長）20片22包、│      │            │              │
    │    │        │            │          │                      │蕾妮雅零觸感特薄夜用16│      │            │              │
    │    │        │            │          │                      │片366 包、蕾妮雅零觸感│      │            │              │
    │    │        │            │          │                      │特薄一般南國風情（20*2│      │            │              │
    │    │        │            │          │                      │）401 包、蕾妮亞3D立體│      │            │              │
    │    │        │            │          │                      │（安心日用）16片8 包、│      │            │              │
    │    │        │            │          │                      │蕾妮亞3D 立 體（特長夜│      │            │              │
    │    │        │            │          │                      │用30cm）8 片218 包、蕾│      │            │              │
    │    │        │            │          │                      │妮亞3D 立 體超長夜用安│      │            │              │
    │    │        │            │          │                      │心日用201 包、蕾妮亞超│      │            │              │
    │    │        │            │          │                      │薄護墊（無- 藍）40 片2│      │            │              │
    │    │        │            │          │                      │91 包、詩芙儂散步的魚 │      │            │              │
    │    │        │            │          │                      │蘭花保濕洗面乳100G40瓶│      │            │              │
    │    │        │            │          │                      │、詩芙儂散步的魚水蜜桃│      │            │              │
    │    │        │            │          │                      │柔白洗面乳100G 26 瓶（│      │            │              │
    │    │        │            │          │                      │價值約1,119,431 元）  │      │            │              │
    │    │        │            │          │                      │。                    │      │            │              │
    ├──┼────┼──────┼─────┼───────────┼───────────┼───┼──────┼───────┤
    │五  │95年9月1│高雄縣大寮鄉│庚○○、陳│庚○○於左列時、地，與│香菸100 箱（價值約220 │癸○○│刑法第321條 │庚○○結夥三人│
    │    │日凌晨2 │琉球路43-38 │源釗、王添│左列壬○○等6 人，共同│餘萬元）。            │      │第1項第2、3 │以上攜帶兇器毀│
    │    │時許    │號「友煌洋酒│福（以上2 │基於意圖為自己不法所有│                      │      │4款         │越安全設備竊盜│
    │    │        │量販店倉庫」│人經檢察官│之犯意聯絡，呂清黎並提│                      │      │            │，累犯，處有期│
    │    │        │            │另案提起公│供其所有門號0000000000│                      │      │            │徒刑壹年陸月，│
    │    │        │            │訴）、王成│號行動電話號碼做為聯絡│                      │      │            │減為有期徒刑玖│
    │    │        │            │潭（另經本│工具，並雙手戴上棉質手│                      │      │            │月。          │
    │    │        │            │院96年度易│套，而結夥3 人以上持客│                      │      │            │              │
    │    │        │            │緝字第138 │觀上可對人之生命、身體│                      │      │            │              │
    │    │        │            │號判決、臺│及安全構成危險，可供兇│                      │      │            │              │
    │    │        │            │灣高等法院│器使用之利剪工具，破壞│                      │      │            │              │
    │    │        │            │高雄高分院│該址倉庫具防閑功能之安│                      │      │            │              │
    │    │        │            │96年度上易│全設備鐵皮後，踰越鐵皮│                      │      │            │              │
    │    │        │            │字第1169號│進入該倉庫內，竊取陳福│                      │      │            │              │
    │    │        │            │判處有罪確│源所有右列財物得手後離│                      │      │            │              │
    │    │        │            │定）、呂清│去。                  │                      │      │            │              │
    │    │        │            │黎（綽號「│                      │                      │      │            │              │
    │    │        │            │阿欽」）、│                      │                      │      │            │              │
    │    │        │            │陳福生（以│                      │                      │      │            │              │
    │    │        │            │上2 人另經│                      │                      │      │            │              │
    │    │        │            │本院96年度│                      │                      │      │            │              │
    │    │        │            │易字第553 │                      │                      │      │            │              │
    │    │        │            │號判決、臺│                      │                      │      │            │              │
    │    │        │            │灣高等法院│                      │                      │      │            │              │
    │    │        │            │高雄分院96│                      │                      │      │            │              │
    │    │        │            │年度上易字│                      │                      │      │            │              │
    │    │        │            │第1002號判│                      │                      │      │            │              │
    │    │        │            │決有罪確定│                      │                      │      │            │              │
    │    │        │            │）、「阿文│                      │                      │      │            │              │
    │    │        │            │」。      │                      │                      │      │            │              │
    ├──┼────┼──────┼─────┼───────────┼───────────┼───┼──────┼───────┤
    │六  │96年3月 │高雄縣旗山鎮│甲○○、許│甲○○、庚○○及「小方│1.車牌號碼ZS-3340 號小│丙○○│刑法第321條 │甲○○、庚○○│
    │    │15日某時│旗甲路2段130│崑海及真實│」、「老仔」等4 人，共│  貨車1部。           │      │第1項第2、3 │結夥三人以上攜│
    │    │許      │號「世裕商行│姓名年齡均│同基於意圖為自己不法所│2.7 號尊爵6 條、硬長壽│      │、4款       │帶兇器毀越安全│
    │    │        │」倉庫      │不詳綽號「│有之犯意聯絡，結夥3 人│  5 條、10號尊爵6 條、│      │            │設備竊盜，均累│
    │    │        │            │小方」（下│以上持客觀上可對人之生│  9 號尊爵3 條、3 號尊│      │            │犯，各處有期徒│
    │    │        │            │稱「小方」│命、身體及安全構成危險│  爵3 條、6 號尊爵2 條│      │            │刑壹年貳月，各│
    │    │        │            │）、綽號「│，可供兇器使用之利剪工│  、新樂園2 條、七星47│      │            │減為有期徒刑柒│
    │    │        │            │老仔」之成│具，破壞該址倉庫具防閑│  條、七星- 淡4 條、黑│      │            │月。          │
    │    │        │            │年男子。  │功能之安全設備鐵皮後，│  豆5 條、白豆4 條、│      │            │              │
    │    │        │            │          │踰越鐵皮進入該倉庫內，│  3 條、58度0.75高梁13│      │            │              │
    │    │        │            │          │竊取丙○○所有右列財物│  箱、58度0.6 高梁9 箱│      │            │              │
    │    │        │            │          │得手後離去。          │  、58度0.3 高梁7 箱、│      │            │              │
    │    │        │            │          │                      │  58度0.75高梁11箱、58│      │            │              │
    │    │        │            │          │                      │  度0.6 高梁13箱、58度│      │            │              │
    │    │        │            │          │                      │  0.3 高梁8 箱、好久不│      │            │              │
    │    │        │            │          │                      │  見牌2 箱、金牌酒62箱│      │            │              │
    │    │        │            │          │                      │  、威雀2 箱、軒尼斯VS│      │            │              │
    │    │        │            │          │                      │  OP牌1 箱（價值約410,│      │            │              │
    │    │        │            │          │                      │  309 元）。          │      │            │              │
    ├──┼────┼──────┼─────┼───────────┼───────────┼───┼──────┼───────┤
    │七  │96年4月 │高雄縣阿蓮鄉│甲○○、「│甲○○、「小方」共同基│紅酒2 箱、金牌啤酒5 箱│乙○  │刑法第321條 │甲○○共同攜帶│
    │    │10日9時 │玉庫村玉庫2-│小方」    │於意圖為自己不法所有之│（價值約8,500元）。   │      │第1項第2、3 │兇器毀越安全設│
    │    │許      │23號「嵩柏商│          │犯意聯絡，持客觀上可對│                      │      │款          │備竊盜，累犯，│
    │    │        │行」        │          │人之生命、身體及安全構│                      │      │            │處有期徒刑拾月│
    │    │        │            │          │成危險，可供兇器使用之│                      │      │            │，減為有期徒刑│
    │    │        │            │          │利剪工具，破壞該址倉庫│                      │      │            │伍月。        │
    │    │        │            │          │具防閑功能之安全設備鐵│                      │      │            │              │
    │    │        │            │          │皮後，踰越鐵皮進入該倉│                      │      │            │              │
    │    │        │            │          │庫內，竊取乙○所有右列│                      │      │            │              │
    │    │        │            │          │財物得手後離去。      │                      │      │            │              │
    ├──┼────┼──────┼─────┼───────────┼───────────┼───┼──────┼───────┤
    │八  │96年5月1│屏東縣屏東市│甲○○、「│甲○○、「小方」共同基│高山茶、梨山茶、杉林溪│侯林淑│刑法第321條 │甲○○共同攜帶│
    │    │5日凌晨7│公裕街172號 │小方」    │於意圖為自己不法所有之│茶共100 公斤（價值約20│惠    │第1項第2、3 │兇器毀越門扇竊│
    │    │時許    │「子○○○」│          │犯意聯絡，持客觀上可對│萬元）。              │      │款          │盜，累犯，處有│
    │    │        │            │          │人之生命、身體及安全構│                      │      │            │期徒刑壹年。  │
    │    │        │            │          │成危險，可供兇器使用之│                      │      │            │              │
    │    │        │            │          │尖嘴鉗工具，破壞左列茶│                      │      │            │              │
    │    │        │            │          │行與玻璃門成為一體之防│                      │      │            │              │
    │    │        │            │          │盜鎖，而踰越玻璃門入內│                      │      │            │              │
    │    │        │            │          │，竊取戊○○○所有右列│                      │      │            │              │
    │    │        │            │          │財物得手後離去。      │                      │      │            │              │
    └──┴────┴──────┴─────┴───────────┴───────────┴───┴──────┴───────┘
以上正本證明與原本無異。
如不服本判決應於收受送達後10日內向本院提出上訴書狀，並應
敘述具體理由；如未敘述上訴理由者，應於上訴期間屆滿後20日
內向本院補提理由書（均須按他造當事人之人數附繕本）「切勿
逕送上級法院」。
中    華    民    國    98    年    11    月    9     日
                                   書記官     楊馥如
附錄本判決論罪之法條：
刑法第321條第1項第2、3、4款
（加重竊盜罪）
犯竊盜罪而有左列情形之一者，處 6 月以上、 5 年以下有期徒
刑：
一、於夜間侵入住宅或有人居住之建築物、船艦或隱匿其內而犯
    之者。
二、毀越門扇、牆垣或其他安全設備而犯之者。
三、攜帶兇器而犯之者。
四、結夥三人以上而犯之者。
五、乘火災、水災或其他災害之際而犯之者。
六、在車站或埠頭而犯之者。


司法院資訊處製作；財團法人民間司法改革基金會備份。
